# 请问陈版计学撮要 2017 出版时间

提问人：peterqidegong 时间：2017-12-04 15:24:33
陈版主，您好！请问您《计学撮要 2017 》大概什么时间可以购买， 9 月份看到信息之后就一直在等。想赶在 12 月份比较清闲的时候买给项目组里的成员作为礼物的~~谢谢陈版。

回答人：chenyiwei
目前还在整理资料中，争取本月内定稿送交出版社。谢谢关注！

提问人：123cxl 时间：2018-01-04 17:22:56
陈版您好，计学撮要 2017 出版了没？在哪个网站上可先买到啊，多谢

回答人：chenyiwei
抱歉，还在最后整理书稿中。

提问人：心海拂清风 时间：2018-02-04 02:02:52
请问陈老师计学撮要出来了吗？等着过年学习一遍额！

回答人：chenyiwei
抱歉，还在整理中。

提问人：longman1 时间：2018-04-29 21:03:01
陈版， 2017 还没出版？

回答人：chenyiwei
估计最快要到 6 月。感谢等待！

提问人：09account 时间：2018-06-20 14:10:36
现在 18 年 6 月出了吗，哪些方式可以购买，谢谢

回答人：chenyiwei
目前尚未完成。抱歉！